臺灣桃園地方法院刑事判決　　　　　　　96年度易字第1441號
公　訴　人　臺灣桃園地方法院檢察署檢察官
被　　　告　ROKINEM印.
　　　　　　　　　　所持印尼國.
　　　　　　　　　　在台無固定.
上列被告因偽造文書案件，經檢察官提起公訴（台灣桃園地方法
院檢察署96年度偵字第29373 號），本院依簡式審判程序，判決
如下︰
    主  文
ROKINEM 行使偽造之中華民國外僑居留證及外國人工作證，足以
生損害於公眾及他人，處有期徒刑月，如易科罰金，以新台幣
壹仟元折算壹日，並於刑之執行完畢或赦免後，驅逐出境，扣案
之偽造統一證號（ID NO.）為FD00000000號之中華民國外僑居留
證壹張（含ROKINEM 之相片壹張）、偽造之許可證號為00-00000
00號之外國人工作許可證壹張，均沒收。
    事實及理由
一、本案被告ROKINEM 所犯者係死刑、無期徒刑、最輕本刑為三
    年以上有期徒刑以外之罪，被告於準備程序中就被訴事實為
    有罪陳述，經法官告知簡式審判程序之旨，並聽取公訴人及
    被告意見後，本院依刑事訴訟法第273 條之1 第1 項、第28
    4 條之1 之規定，裁定由受命法官獨任進行簡式審判程序。
二、ROKINEM 係印尼籍人，原為合法來臺之外籍勞工，於民國95
    年11月17日以監護工名義入境，於96年6 月20日自雇主處所
    脫逃後，雇主於同年月24日報案，經行政院勞工委員會撤銷
    聘僱許可並限令出國，詎其為避免應徵時遭發現為逃逸外勞
    ，並達能繼續滯留臺灣非法工作之目的，竟與成年之自稱與
    ROKINEM 為同國籍之杜魯亞頓（譯名）女子，共同基於偽造
    特種文書之犯意聯絡，由ROKINEM 於96年6 月間某日，在林
    口長庚醫院內，將其相片1 枚交付杜魯亞頓，再由杜魯亞頓
    將該ROKINEM 之相片黏貼於偽造有「內政部印」公印文1 枚
    （偽造此「內政部印」公印文之部分未據起訴）之「NANA
    BETI（中文名為賴莉芳）」名義之外僑居留證1 張（統一證
    號為FD00000000號），並以不詳方法偽造「NANA BETI 」名
    義之外國人工作許可證1 張（許可證號為00 -0000000 號）
    ，俟偽造完成，杜魯亞頓乃於ROKINEM 交付相片之一星期後
    ，在林口長庚醫院內，將上開偽造證件交付RO KINEM俟機行
    使，ROKINEM 則交付新臺幣6,000 元予杜魯亞頓作為酬勞，
    其二人遂以此方式共同偽造該外僑居留證與外國人工作許可
    證等特種文書。嗣ROKINEM 於96年8 月間某日，持上開偽造
    之二證件至桃園縣龜山鄉○○○ 街8 號「妮佳健康生活館」
    向不知情之負責人甲○○行使，並謊稱其係結婚來臺依親，
    而應徵為客人按摩之工作，足生損害於行政院勞工委員會對
    外籍勞工管理、臺北縣政府警察局對居留證核發及內政部移
    民署對於入出境管理之正確性。嗣桃園縣政府龜山分局員警
    因民眾檢舉非法外勞於該店工作，而於96年11月29日晚上10
    時45分至該店盤查，當場查獲ROKINEM 持該偽造之外僑居留
    證於該店工作，並扣得偽造之中華民國外僑居留證及外國人
    工作許可證各1 張始悉上情。
三、認定被告犯罪事實之證據如下：
  (一)被告於警詢、檢察官偵查中、及本院審判中之自白。
  (二)證人即「妮佳健康生活館」負責人甲○○於警詢中之證詞。
  (三)扣案之偽造之中華民國外僑居留證及外國人工作許可證各1
    張。
  (四)外勞居留資料查詢明細內容顯示畫面1紙。
四、按中華民國外僑居留證，具特許外國人在我國居留之性質，
    而工作許可證，則具特許外國人在我國工作，均為特許證之
    種類。是核被告購得偽造之外僑居留證、外國人工作許可證
    後，持以向不知情之「妮佳健康生活館」負責人甲○○出示
    而行使，所為係犯刑法第216 條、第212 條之行使偽造之特
    許證罪。被告與自稱為「杜魯亞頓」之成年女子間，就上揭
    偽造中華民國外僑居留證及外國人工作許可證之犯行間，具
    有犯意之聯絡及行為之分擔，應為共同正犯。被告共同偽造
    中華民國外僑居留證及外國人工作許可證之低度行為，均為
    其後行使之高度行為所吸收，不另論罪。而被告以一行使行
    為，同時將偽造之工作許可證及外僑居留證出示予向甲○○
    行使，係一行為而觸犯數罪名，為想像競合犯，應依刑法第
    55條之規定，從一重之行使偽造特種文書罪處斷。本院審酌
    被告之犯罪動機、手段、持前開偽造證件係為求在臺工作維
    生，惡性尚非重大，且犯後坦承犯行，態度尚稱良好等一切
    情狀，量處如主文所示之刑並諭知易科罰金之折算標準。另
    被告為印尼籍人，此有被告之外勞居留資料查詢明細內容顯
    示畫面附卷可稽，其現受有期徒刑以上刑之宣告，併依刑法
    第95條規定，諭知於刑之執行完畢或赦免後驅逐出境。
五、扣案之偽造中華民國外僑居留證及外國人工作許可證，均為
    被告所有供犯罪所用之物，業據被告供明在卷，爰均依刑法
    第38條第1 項第2 款之規定沒收，至被告之相片2 張即毋庸
    重複諭知沒收。
六、據上論斷，應依刑事訴訟法第273 條之1 第1 項、第299 條
    第1 項前段，刑法第216條、第212 條、第55條、第41條第1
    項前段、第95條、第38 條 第1 項第2 款，刑法施行法第1
    條之1 第1 項、第2 項前段，判決如主文。
本案經檢察官邱文中到庭執行職務。
中　　華　　民　　國　　96　　年　　12　　月　　31　　日
                  刑事第十一庭  法　官　紀凱峰
以上正本證明與原本無異。
如不服本判決，應於判決送達後10日內向本院提出上訴狀（應附
繕本），其未敘述上訴理由者，應於上訴期間屆滿後20日內補提
理由書狀於本院，上訴於臺灣高等法院。
  　　　　　　　　　　　　　　　書記官　高文靜
中　　華　　民　　國　　97　　年　　1 　　月　　3 　　日
附錄論罪科刑法條
中華民國刑法第216條
（行使偽造變造或登載不實之文書罪）
行使第210 條至第215 條之文書者，依偽造、變造文書或登載不
實事項或使登載不實事項之規定處斷。
中華民國刑法第212條
（偽造變造特種文書罪）
偽造、變造護照、旅券、免許證、特許證及關於品行、能力服務
或其他相類之證書、介紹書，足以生損害於公眾或他人者，處1
年以下有期徒刑、拘役或3 百元以下罰金。
